臺灣高雄地方法院交通事件裁定　　　　　　　　　　九十三年度交聲字第五二三號
　　原處分機關　高雄市政府
　　異　議　人
　　即受處分人　甲○○　男　四.
右列受處分人因違反道路交通管理處罰條例案件，對於高雄市政府於民國九十三年八
月二十五日所為之裁處（原處分：高市府交裁字第三二－Ｂ00000000號、第
三二－Ｂ00000000號），聲明異議，本院裁定如左：
    主  文
原處分均撤銷，發交高雄市政府。
    理  由
一、異議意旨略以：異議人即受處分人甲○○所有車號ＸＭＦ︱七○七號重機車，違
    規之地點不明確，違規時間係民國九十一年五月九日、九十一年四月十五日，已
    過二年多，且是中午時間，異議人應是上班時間，不會在路中違規，又無違規照
    片可佐，令人難以信服，又倘若違規屬實，異議人亦從未接獲罰單，原處分機關
    逕以二倍罰鍰處分，有違公平，爰依法聲明異議。
二、按「汽車駕駛人，駕駛汽車有下列情形之一，而本章各條無處罰之規定者，處新
    臺幣九百元以上一千八百元以下罰鍰：三、不遵守道路交通標誌、標線、號誌之
    指示者。」道路交通管理處罰條例第六十條第二項第三款定有明文。又按「行為
    人有本條例之情形者，應填製舉發違反道路交通管理事件通知單，並於被通知人
    欄予以勾記，其通知聯依下列規定辦理：三、逕行舉發者，應按已查明之資料填
    註車牌號碼、車輛種類、車主姓名或地址，並於通知單上方空白處加註逕行舉發
    之文字後，由舉發機關送達被通知人。」、「逕行舉發違反道路交通管理事件，
    經汽車所有人依通知單之應到案日期前到案，並告知違規駕駛人姓名、
    一編號及住址者，應罰機關應即另行通知違規駕駛人到案依法處理；逾到案日期
    ，處罰機關應依本條例第八十五條第三項規定處罰該汽車所有人。」、「處理違
    反道路交通管理事件，有關文書送達之程序，依行政程序法之規定。」、「送達
    ，於應受送達人之住居所、事務所或營業所為之。但在行政機關辦公處所或他處
    會晤應受送達人時，得於會晤處所為之」、「於應送達處所不獲會晤應受送達人
    時，得將文書付與有辨別事理能力之同居人、受僱人或應送達處所之接收郵件人
    員」、「送達，不能依前二條規定為之者，得將文書寄存送達地之地方自治或警
    察機關，並作送達通知書兩份，一份黏貼於應受送達人住居所、事務所、營業所
    或其就業處所門首，另一份交由鄰居轉交或置於該送達處所信箱或其他適當位置
    ，以為送達。前項情形，由郵政機關為送達者，得將文書寄存於送達地之郵政機
    關。寄存機關自收受寄存文書之日起，應保存三個月」，違反道路交通管理事件
    統一裁罰標準及處理細則第十一條第一項第三款、第二十四條、第五條、行政程
    序法第七十二條、第七十三條、第七十四條分別規定甚明。
三、經查：
（一）異議人所有之車號ＸＭＦ︱七○七號重型機車，先後於九十一年四月十五日十
      三時五十二分、同年五月九日十三時五十七分，在高雄市○○路與輔仁路口，
      因未遵守道路交通標線之指示（紅燈越線）而違規，為警均依規定逕行舉發交
      通違規之事實，業經本院調取高雄市政府警察局舉發違反道路交通管理事件通
      知單二份（高市警刑字第Ｂ00000000號通知單之舉發違反法條，雖誤
      載為道路交通管理處罰條例第五十六條第一項第六款，致原處分機關所為裁決
      書誤載舉發事實為不依順行方向停車，惟仍不影響異議人違規事實之認定）及
      違規採證照片二張附卷足稽，是異議人辯稱無違規照片佐證云云，即屬無據，
      其有前揭交通違規之事實，應堪認定。
（二）又本件違規通知單暨違規採證相片各二份，先後經舉發機關即高雄市政府警察
      局苓雅分局以掛號郵寄至異議人之車籍地址即高雄市苓雅區○○○路一二一巷
      六弄一二號，均因招領逾期遭郵務機關退回原處之事實，有該局高市警苓雅分
      三字第○九三○○二二○九五號函附之招領逾期退回原處之郵件信封二份附卷
      可佐。是以舉發機關依行政程序法第七十四條規定，仍應再以掛號郵件向異議
      人上址為寄存送達，其送達程序始為適法，然經本院函詢結果，舉發機關並無
      向異議人完成寄存送達之程序，此有前述函文在卷可參，執此，舉發機關並未
      完成合法送達程序，於法即有未合。
（三）綜上所述，本件違規通知單既均未合法送達於異議人，致異議人喪失於應到案
      日期前陳述意見之機會，及選擇依通知期限內繳納最低額罰鍰，是原處分機關
      未予詳查，逕認異議人不依上開通知單指定日期到案，各裁罰異議人最高額罰
      鍰，即難謂合法。
四、從而，本件異議為有理由，原處分均應予撤銷，並發交原處分機關責由原舉發機
    關重新為合法送達後，再依法裁決，以為適法。
據上論結，應依道路交通案件處理法第二十條，裁定如主文。
中　　　華　　　民　　　國　　　九十四　　　年　　二　　月　  　五  　　日
                                臺灣高雄地方法院交通法庭
                                    法　官　吳俊龍
右正本證明與原本無異。
如不服本裁定，應於送達後五日內向本院提出抗告狀。
                                    書記官  許麗珠
中　　　華　　　民　　　國　　　九十四　　　年　　二　　月　　十五　    日
